【裁判字號】    97,訴,783
【裁判日期】    971210
【裁判案由】    毒品危害防制條例
【裁判全文】
臺灣高雄地方法院刑事判決               97年度訴字第783號
公  訴  人  臺灣高雄地方法院檢察署檢察官
被      告  丁○○
選任辯護人  黃如流律師
被      告  辛○○
指定辯護人  本院公設辯護人庚○○
上列被告因違反毒品危害防制條例案件，經檢察官提起公訴（96
年度偵字第30177 號），本院判決如下：
    主  文
丁○○共同販賣第一級毒品，累犯，處如附表一編號3 所示之刑
；又販賣第一級毒品，累犯，處如附表一編號12所示之刑；又販
賣第二級毒品共貳罪，均累犯，各處如附表一編號2 、4 所示之
刑；又共同販賣第二級毒品共陸罪，均累犯，各處如附表一編號
6 、7 、8 、9 、10、11所示之刑；又共同犯藥事法第八十三條
第一項之轉讓禁藥罪，累犯，處如附表一編號5 所示之刑。應執
行無期徒刑，併科罰金新臺幣柒拾萬元，如易服勞役，以新臺幣
貳仟元折算壹日。褫奪公權終身。扣案販賣毒品所得新臺幣佰
元、空夾鏈袋陸個、電子磅秤壹台，均沒收。未扣案販賣毒品所
得新臺幣肆萬柒仟元均沒收，如全部或一部不能沒收時，其中新
臺幣萬伍仟伍佰元，以其財產抵償之；其中新臺幣壹萬伍仟伍
佰元，以丁○○、辛○○財產連帶抵償之。扣案之第二級毒品甲
基安非他命玖包（含殘渣袋柒個，合計驗前淨重柒零點零公克
，驗後淨重陸玖點玖肆公克，另含包裝袋）均沒收銷燬之。
辛○○共同販賣第一級毒品，處如附表一編號3 所示之刑；又共
同販賣第二級毒品共肆罪，各處如附表一編號6 、8 、9 、11所
示之刑。應執行有期徒刑貳拾年。扣案空夾鏈袋陸個、電子磅秤
壹台，均沒收。未扣案販賣毒品所得新臺幣壹萬伍仟伍佰元均沒
收，如全部或一部不能沒收時，以丁○○、辛○○財產連帶抵償
之。
其餘被訴部分均無罪。
    事  實
一、丁○○前因違反麻醉藥品管理條例案件，經本院分別於民國
    87年2 月23日、87年4 月20日，以86年度訴字第1368號及86
    年度訴緝字第267 號判決處有期徒刑5 月及6 年確定，並合
    併定其應執行有期徒刑6 年4 月，於90年5 月24日縮短刑期
    假釋出監並付保護管束，然又因違反毒品危害防制條例案件
    而遭撤銷假釋，於92年9 月4 日入監執行2年7月18日之殘刑
    ，至95年1 月29日縮刑期滿執行完畢。詎其猶不知悔改，明
    知海洛因係毒品危害防制條例第2 條第2 項第1 款所定之第
    一級毒品，未經許可不得持有、轉讓；亦明知甲基安非他命
    除係經政府公告，列為毒品危害防制條例第2 條第2 項第2
    款所定之第二級毒品，未經許可不得持有、轉讓外，亦係中
    央衛生主管機關明令公告禁止製造、輸入、輸出或販賣之毒
    害藥品，不得轉讓、持有，竟仍單獨或分別共同與其女友辛○○、姓名年籍不詳之綽號「阿弟仔」成年男子基於販賣第
    一級毒品海洛因及第二級毒品甲基安非他命、轉讓第二級毒
    品甲基安非他命之犯意聯絡（行為方式及分擔情形均如附表
    一所示），分別自96年9 月間起，以0000000000等門號行動
    電話作為聯絡之用，並分別於附表一所示時間及地點，以附
    表一所示金額，販賣第一級毒品海洛因或第二級毒品甲基安
    非他命予附表一所示之人。嗣經內政部警政署高雄港務警察
    局循線於96年10月23日下午3 時許，在丁○○位於高雄縣林
    園鄉○○○路58號及60號住處查獲第一級毒品海洛因5 小包
    （合計淨重3.52公克, 空包裝總重1.78公克，純度55.10 ％
    , 純質淨重1.94公克）、第二級毒品甲基安非他命3 包（其
    中1 包內含殘渣袋7 個，合計驗前淨重70.03 公克，包裝塑
    膠袋總重4.80公克，鑑驗消耗0.09公克，驗後淨重69.94 公
    克）、空夾鏈袋6 個、電子磅秤1 台、葡萄糖粉1 包、玻璃
    球管吸食器1 支（業經本院97年度訴字第6 號判決諭知沒收
    確定在案）、及前揭以劉信雅等名義申請之0000 000000 號
    等行動電話6 支及現金新臺幣（下同）104,300 元等物。
二、案經內政部警政署高雄港務警察局移送臺灣高雄地方法院檢
    察署檢察官偵查起訴。
    理  由
甲、證據能力部分
一、按司法警察機關因偵辦刑事案件，為蒐集或調查證據，而有
    實施通訊監察之必要者，於偵查中得由檢察官依職權或聲請
    核發通訊監察書，載明應記載事項為之；96年7 月11日修正
    前之通訊保障及監察法第5 條、第11條定有明文（相關修正
    條文依同法第34條第2 項規定自公布後5 個月施行）。本件
    業經臺灣高雄地方法院檢察署檢察官依職權核發通訊監察書
    ，有通訊監察書3 份在卷可憑（見警二卷第101 頁至第102
    頁），依此核發之通訊監察書監聽所得被告2 人與證人甲○○、丙○○、己○○、癸○○、壬○○、子○○、乙○○等
    人間對話內容之錄音及譯文，依法有證據能力，是其監聽錄
    音及譯文均得為作為證據。
二、被告2 人及其等辯護人於本院準備程序中爭執證人甲○○、
    丙○○、己○○、癸○○、壬○○、子○○、乙○○等人於
    警詢中所為證述之證據能力，茲就該等證人警詢中陳述之證
    據能力分述如下：
  (一)按被告以外之人於檢察事務官、司法警察官或司法警察調查
    中所為之陳述，與審判中不符，其先前之陳述具有較可信之
    特別情況，且為證明犯罪事實存否所必要者，得為證據，刑
    事訴訟法第159 條之2 亦有明文。是被告以外之人於檢察事
    務官、司法警察（官）調查時所為之陳述，屬傳聞證據，依
    同法第159 條第1 項規定，本無證據能力，惟其於審判中之
    陳述與警詢中之陳述相符時，即無上開第159 條之2 規定之
    適用；又若被告以外之人於審判中、警詢中之陳述有所不符
    時，必同時具備「可信性」及「必要性」二要件，始例外得
    適用上開第159 條之2 規定，認有證據能力，而得採為證據
    。又刑事訴訟法第159 條之2 傳聞例外規定所稱「證明犯罪
    事實之存否所必要」，既必須達不可或缺之程度，自係指就
    具體個案案情及相關卷證判斷，為發現實質真實目的，認為
    除該項審判外之陳述外，已無從再就同一供述者取得與其上
    開審判外陳述相同供述內容，倘以其他證據代替，亦無從達
    到同一目的之情形而言（最高法院95年度臺上字第4414號判
    決意旨參照）。又而刑事訴訟法第159 條之2 所稱「具有可
    信之特別情況」係屬於證據能力之要件，法院應比較其前後
    陳述時之外在環境及情況，以判斷何者較為可信，例如：陳
    述時有無其他訴訟關係人在場，陳述時之心理狀況、有無受
    到強暴、脅迫、詐欺、利誘等外力之干擾（法院辦理刑事訴
    訟案件應行注意事項第90項可參）。
  (二)關於證人甲○○、己○○等人於警詢中之陳述部分，就被告
    而言，因屬被告以外之人於審判外之陳述，為傳聞證據，依
    刑事訴訟法第159 條第1 項規定，原則上應無證據能力。查
    本件證人甲○○、己○○等人於警詢中之陳述與審判中之陳
    述大致相符，依前揭規定及說明，即無刑事訴訟法第159 條
    之2 規定傳聞例外之適用，應認證人甲○○、己○○等人之
    警詢筆錄，對於被告2 人而言，並無證據能力。
  (三)關於證人丙○○、壬○○於警詢中之陳述部分，就被告而言
    ，因屬被告以外之人於審判外之陳述，為傳聞證據，原則上
    無證據能力。查證人本件證人丙○○於本院審理中結證稱：
    96年9 月30日向被告丁○○買500 元、96年10月4 日向被告
    丁○○買1000元安非他命，這次是一個男的送來給伊等語（
    見本院卷第175 頁至第180 頁），與警詢中所為陳述：96年
    9 月30日向被告丁○○買500 元安非他命，96年10月4 日是
    被告丁○○送一點點給伊等語（見警二卷第30頁至第34頁）
    ；而證人壬○○於本院審理中結證稱：不知道丁○○在賣毒
    品，只是有向他詢問價格及還錢而已等語（見本院97年度訴
    字第783 號卷【下稱本院卷】第276 頁至第281 頁），與警
    詢中所為陳述：從96年5 、6 月開始最少向丁○○買過5 次
    毒品，96年9 月21日有向被告購買毒品等語（見警二卷第61
    頁至第64頁背面），均非一致，依前開說明，因證人證人丙○○、壬○○警詢中之陳述，核與審判中之證述不符，是其
    警詢中之陳述符合刑事訴訟法第159 條之2 有關傳聞例外之
    規定，是應進一步審酌證人丙○○、壬○○先前之陳述是否
    具有較可信之特別情況，且是否為證明犯罪事實存否所必要
    者，判斷其警詢中所為證述之證據能力。查本件被告2 人與
    證人丙○○並無任何恩怨關係，證人丙○○於警詢、本院審
    理中之陳述雖有不一致，然其大致均係指述被告丁○○之販
    毒事實，僅就有無交付金錢、交易地點、何人交付毒品等細
    節部分有所差異，其於警詢筆錄製作時，與案發時相距不過
    月餘，至本院審理中，因距離案發時日較為久遠，其多半答
    稱「好像」、「應該」、「忘記了」、「警詢、偵訊所言均
    實在」，是其所為陳述，警詢中之記憶自然較為清晰，而具
    有較高之可信性；至證人壬○○僅係毒品交易關係，並無交
    情，亦無其他恩怨關係，但不敢在被告丁○○面前陳述等情
    ，有證人壬○○之陳述在卷可憑（見警二卷第64頁背面），
    警詢中證人壬○○係單獨接受員警詢問，不致受到被告2 人
    在場之心理壓力所干擾，且證人壬○○接受詢問時，因自己
    亦有施用毒品行為，心理上呈現極大之道德及刑罰壓力，一
    時間對於全部犯罪事實，無法取捨應為何種供述較有利於自
    己或他人，而往往陳述較接近真實；而本院審理中，已歷經
    偵、審程序，證人壬○○之道德及刑罰壓力已較平緩，又在
    被告2 人之面前接受對質詰問，受到來自被告2 人較大之壓
    力干擾，是亦應認證人壬○○於警詢中所為陳述較具有可信
    性之特別情狀。復證人丙○○、壬○○2 人該等警詢之證詞
    ，並無法由偵查中之陳述完全加以替代，亦為證明本件被告
    2 人是否確有本件販賣毒品之待證事實所必要。從而，應認
    證人丙○○、壬○○所為之警詢陳述，有證據能力。
  (五)關於證人子○○於警詢中之陳述部分，就被告而言，亦屬被
    告以外之人於審判外之陳述，為傳聞證據，原則上應無證據
    能力。查證人子○○於本院審理中結證稱：毒品交易對象都
    是綽號「福情」之人，並非被告等語（見本院卷第285 頁至
    第291 頁），核與警詢中所為陳述：係向「哥仔」（即丁○○）購買毒品等語（見警二卷第70頁至第73頁）並非一致，
    然因證人於檢察官偵查中，已就同一事項結證明確，且所述
    大致相符（見96年度偵字第30177 號卷【下稱偵一卷】第19
    4 頁至第196 頁），則就使用證據之必要性而言，因同一待
    證事項已有檢察官調查時之證述，可供替代證據使用，且均
    經具結，較警詢中所為之陳述，更具有相當之擔保性，並無
    「無法再從同陳述者取得證言」之情形存在，而有利用原陳
    述之必要性，故縱使證人於警詢中所為陳述與審判中之陳述
    不一，且具有可信之特別情況，但因非證明犯罪事實之存否
    所必要，並無刑事訴訟法第159 條之2 傳證證據例外規定之
    適用，仍應認為無證據能力。
  (六)關於證人李淑鐘於警詢中陳述部分，就被告2 人而言，亦屬
    審判外之陳述，原則上應無證據能力。惟被告以外之人於審
    判中，如所在不明而無法傳喚或傳喚不到者，其於司法警察
    官或司法警察調查中所為之陳述，經證明具有可信之特別情
    況，且為證明犯罪事實之存否所必要者，得為證據，同法第
    159 條之3 第3 款定有明文，此規定所稱「證明犯罪事實之
    存否所必要」，即使用證據之必要性，係指因無法再從同陳
    述者取得證言，而有利用原陳述之必要性，只要認為該陳述
    是屬於與犯罪事實存否相關之事實，並為證明該事實在實質
    上之必要性即可。本件證人李淑鐘於審理中，經本院傳喚無
    正當理由未到庭，復拘提無著，已無法再自證人李淑鐘取得
    證言，自有利用原陳述之必要性，復其於警詢中所為陳述，
    係證明本件被告有無販賣第一、二級毒品之犯罪事實所必須
    ，且與犯罪事實相關，亦無其餘可供替代之證據；此外，證
    人李淑鐘於警詢中共製作2 次筆錄，第1 次詢問時，證人係
    與被告2 人一同接受調查，較易受到被告2 人在場之心理影
    響，第2 次詢問時，則單獨接受詢問，並自承：因當天（第
    1 次筆錄）與被告2 人在警察局一起接受調查，所以不敢講
    實話等語（警一卷第18頁背面），足認證人李淑鐘於警詢中
    所為第1 次筆錄較易受到被告2 人同時在場之外力干擾，而
    以第2 次證人李淑鐘單獨接受詢問時所為之陳述，具有較為
    可信性之特別情狀，揆諸前揭規定及說明，自應認證人李淑
    鐘警詢中所為陳述具有證據能力。
三、又被告以外之人於審判外之陳述，雖不符前4 條之規定，而
    經當事人於審判程序同意作為證據，法院審酌該言詞陳述或
    書面陳述作成時之情況，認為適當者，亦得為證據。當事人
    、代理人或辯護人於法院調查證據時，知有第159 條第1 項
    不得為證據之情形，而未於言詞辯論終結前聲明異議，視為
    有前項之同意刑事訴訟法第159 條之5 定有明文。是本件被
    告犯罪事實之證據方法，除上開通訊監察監聽錄音及譯文、
    證人李淑鐘、甲○○、丙○○、己○○、壬○○、子○○等
    人於警詢中之證述，業經本院審酌如上外，其餘均詳如起訴
    書所引之證據：(一)被告丁○○、被告辛○○於警詢、偵訊之
    供述；(二)證人甲○○、丙○○、己○○、壬○○、子○○等
    人於偵訊之證述；(三)門號0000000000號行動電話自96年9 月
    17日起至同年10月18日止之申登資料與監聽譯文；(四)內政部
    警政署刑事警察局刑鑑字第0960166666號鑑定書、法務部調
    查局96年12月15日調科壹字第09623082950 號鑑定書等，被
    告2 人及辯護人等均同意列入證據方法（見本院卷第61頁、
    第68頁、第318 頁），是本院審酌該言詞陳述或書面陳述作
    成時之情況，且作成之形式均無瑕疵，復與待證事實具有關
    聯性等情況，均認為適當，自得採為證據。此外，證據能力
    之有無，係在於判斷相關提出之證據，得否作為認定犯罪事
    實之基礎；如相關證據並非用以認定犯罪事實之存在，而係
    作為彈劾證據時，則不受證據能力之限制，附此敘明。
乙、實體有罪部分：
一、訊據被告丁○○固坦承確有如起訴書附表所示交付毒品及收
    受款項，且相關監聽譯文都是其與他人對話等事實，惟辯稱
    ：起訴書附表所載之證人都是與伊合資購買，並未賣給他們
    ，原則上他們不會找伊，因自己藥癮較大，若他們的藥頭不
    在就會找伊去拿，且合資買會較便宜，伊上游要約5 、6 千
    元才願賣出，每次合資金額約5 至8 千，有時是2 、3 個人
    合資，伊未得任何好處，全部都是購買安非他命，從未合資
    購買海洛因等語。其辯護人則以：被告丁○○有施用毒品習
    慣，不應以扣案物品為其所有，即認定有販賣情形；相關證
    人中證人甲○○未曾受觀察勒戒或強制戒治，無法確認他拿
    到的是海洛因；證人壬○○證稱只是詢價，未實際交易；證
    人癸○○證稱未買過毒品，是向被告借錢買釣具；證人子○○證稱他打電話都是福情的小弟接的，被告丁○○之綽號並
    非福情，是與丁○○無關；證人乙○○於警詢時稱查獲當天
    是去還所欠之300 元，身上的毒品是向一位阿弟仔購買的，
    也未向被告買過海洛因，且被告堅稱只有合資購買過毒品；
    足認本件起訴引用之相關證據均不能證明被告丁○○確有販
    賣毒品犯行，至少就販賣海洛因的部分證據不足等語為被告
    丁○○辯護。被告辛○○固坦承相關譯文均係其與他人之對
    話，且有為丁○○交付一、二級毒品予起訴附表之人等事實
    ，惟辯稱：丁○○有時候叫我把東西拿給對方，但不知他有
    無收錢，附表所示行為伊只有交付毒品，沒有收過錢，只認
    識乙○○、丙○○，其他都不認識等語。其辯護人則以：扣
    案物品均與被告辛○○無關，通聯譯文主要是針對丁○○，
    被告辛○○為其女友，去丁○○住處時偶而接聽電話也是人
    情之常，不得以此即認定被告犯罪；又證人乙○○稱毒品是
    向一位阿弟仔拿的、證人甲○○稱是位年輕男子交付毒品及
    收錢的、證人丙○○及己○○、甲○○等人均稱有一位女子
    交付毒品不知是否辛○○，此外，證人癸○○也稱是向綽號
    咪ㄚ的購買毒品不是向丁○○購買毒品、證人子○○稱是拿
    錢給福情的人，亦與辛○○無關，均足認辛○○是否參與交
    付及販賣毒品之行為尚有可疑，且縱使丁○○有販賣毒品，
    辛○○亦非共犯關係，請就被告被訴販賣一、二級毒品之犯
    行為無罪諭知等語為被告辛○○辯護。
二、經查：
  (一)「硬的」、「男的」、「糖果」係指甲基安非他命；1 張指
    1000元；被告丁○○之綽號包括「哥仔」、「跳哥」、「蟾
    蜍」、「家和」、「張家豪」等；被告丁○○與被告辛○○
    係男女朋友，自96年9 月間起，被告丁○○係以0000000000
    等門號行動電話作為聯絡之用，被告辛○○平時亦會撥打或
    接聽該門號之行動電話，並分別於附表一所示時間及地點，
    以附表一所示金額，由被告丁○○或由被告辛○○交付毒品
    予附表所示之人；嗣於96年10月23日在被告丁○○住處查獲
    前揭所購入之第一、二級毒品、殘渣袋6 個、電子磅秤1 台
    、葡萄糖粉1 包、玻璃球管吸食器1 支、0000000000號行動
    電話6 支及現金104,300 元等情，為被告2 人所不爭執，並
    有被告丁○○、被告辛○○於警詢、偵訊之供述，及證人甲○○、丙○○、己○○、壬○○、子○○等人於偵訊、證人
    李淑鐘、丙○○及壬○○於警詢中之證述明確（見警二卷第
    1 頁至第10頁、第14頁至第19頁、第30頁至第34頁、第61頁
    至第64頁、偵一卷第8 頁至第10頁、第14頁至第16頁、第41
    頁至第43頁、第61頁至第64頁、第86頁至第89頁、第110 頁
    至第112 頁、第148 頁至第150 頁、第194 頁至第196 頁）
    ，復有門號0000000000號行動電話自96年9 月17日起至同年
    10月18日止之申登資料與監聽譯文、內政部警政署刑事警察
    局刑鑑字第0960166666號鑑定書、法務部調查局96年12月15
    日調科壹字第0962308295 0號鑑定書等在卷可稽（見警二卷
    第11頁至第13頁、第20頁、第27頁、第35頁至第36頁、第47
    頁至第49頁、第65頁正、背面、第74頁、第99頁至第100 頁
    、第103 頁），堪信俱屬真實。又本件查獲時扣案之晶體9
    包（原扣案3 包，惟其中1 包內含殘渣袋7 個，故實際應為
    9 包，此有高雄港警局刑事課職務報告書在本院卷可稽）亦
    經送驗結果，確含第二級毒品甲基安非他命成份，合計驗前
    淨重70.03 公克，包裝塑膠袋總重4.80公克，鑑驗消耗0.09
    公克，驗後淨重69.94 公克（見警二卷第99頁內政部警政署
    刑事警察局96年11月8日刑鑑字第0960166666號鑑定書），
    足見扣案毒品確屬第二級毒品甲基安非他命無訛。
  (二)被告丁○○辯稱：不知道「女的」是指什麼，「軟的」是指
    顆粒較軟且較大的安非他命粉末等語，惟就「女的」、「軟
    的」均係代表第一級毒品海洛因等情，業據證人即共同被告
    辛○○迭次供述及結證明確（見本院卷第321 頁），核與證
    人甲○○、子○○等人於偵查中、本院審理中結證相符（見
    偵一卷第42頁、第195 頁、本院卷第103 頁、第286 頁），
    復共同被告辛○○係被告丁○○之女友，且被告丁○○於96
    年9 月21日上午11時10分許以其前揭行動電話與證人子○○
    通話時，被告丁○○問「要拿什麼？」證人子○○回答：「
    軟的」等情觀之，顯見被告丁○○所販賣者並非只有甲基安
    非他命1 種毒品，且就「軟的」所指為何，未見2 人有何歧
    見或誤會，此亦有該份通訊監察譯文在卷足稽（見偵一卷第
    74頁），均足認「軟的」、「女的」係指海洛因毒品，且被
    告丁○○對此亦難謂為不知。辯護人又以：證人甲○○未曾
    受過觀察勒戒執行，無法確定其所取得毒品是否係海洛因等
    語。惟證人甲○○於本院審理中結證稱：從96年8 月底開始
    向被告丁○○買安非他命，96年9 月28日時則是第一次買海
    洛因，伊將海洛因摻入香煙中施用，可確定是海洛因，在此
    之前曾經有人將海洛因摻在香煙內請伊施用，但伊當時吃完
    會吐等語（見本院卷第103 頁、第107 頁至第109 頁）明確
    ，足證人甲○○對於施用甲基安非他命、海洛因毒品均有經
    驗，尚難以其未曾受過觀察勒戒執行，即認證人無法辨認海
    洛因毒品。復被告丁○○對於「軟的」、「女的」係指海洛
    因毒品係有認知已如前述，其稱不知「女的」為何，「軟的
    」是較大較軟之安非他命等語，顯難採信。
  (三)被告丁○○獨自或分別與被告辛○○、綽號「阿弟仔」之人
    共同販賣如附表一所示之第一級毒品海洛因、第二級毒品甲
    基安非他命等予附表一所示之人，並收取價金等情，就附表
    一編號1 、2 部分，業據證人乙○○於警詢中證稱：96年9
    月28日以其00-0000000號電話與被告丁○○持用0000000000
    號聯繫，提到「500 」是指買500 元之安非他命、「林家廟
    」係指約定在林園鄉林家村之某廟宇完成毒品交易；再於96
    年10月23日以其姐所有之行動電話0000000000號與被告丁○○持用之前揭電話聯繫，而購得300 元之安非他命等語明確
    （見警二卷第18頁至第19頁），復有該等通訊監察譯文在卷
    足憑（見警二卷第20頁）；就附表一編號3 部分，有證人甲○○於本院、偵查中結證稱：96年9 月28日門號0000000000
    號撥打被告丁○○之0000000000號電話，跟接電話之女生說
    要找丁○○，該女生說丁○○很忙，伊就跟她說要1000元軟
    的，她就說到他家窗戶口等就有得拿，伊打完電話約10分鐘
    後就去他家，窗戶有人手伸出來拿毒品給我，我就拿錢給他
    ，沒有交談等語明確（見偵一卷第41頁至第43頁、本院卷第
    99頁至第109 頁），復有該等通訊監察譯文在卷足憑（見警
    二卷第27頁）；就附表一編號4 、5 部分，亦有證人丙○○
    於警詢、偵查及本院審理中結證稱：96年9 月30日曾以自己
    之0000000000號電話打給被告丁○○之0000000000號電話，
    要購買500 元安非他命，這次有買到安非他命，96年10月4
    日再以相同方式與被告丁○○聯繫，但是丁○○身旁的小弟
    接的，這次丁○○有送一點點安非他命給伊等語明確（見警
    二卷第30頁至第34頁、偵一卷第61頁至第64頁、本院卷第16
    9 頁至第180 頁），復有該等通訊監察譯文在卷足憑（見警
    二卷第35頁至第36頁）；就附表一編號6 、7 、8 、9 、10
    部分，有證人己○○於偵訊、本院審理中結證稱：「跳哥」
    就是「蟾蜍」，「半半」是1 錢的1/4 ，伊都是以00000000
    00、0000000000電話打給被告丁○○0000000000號行動電話
    叫安非他命，96年9 月18日有打電話是去還之前所欠之毒品
    價款，96年9 月19日也有向丁○○買毒品1/4 錢，有拿到錢
    ，但錢未算清楚，96年9 月28日也是向他買了1/4 錢共2000
    元的毒品，有完成交易，96年9 月29日買了半錢共3500元，
    有交易，96年10月6 日則買了28000 元的毒品，也有拿到毒
    品，都是到丁○○溪州路之家門外，被告丁○○未曾親自交
    付毒品，都會派人下來隔著鐵門門縫與伊交易，有時是女生
    ，有時是男生，但未曾直接跟女生訂過貨，警、偵訊所言均
    屬實在，對於監聽譯文沒有意見等語明確（見偵一卷第86頁
    至第89頁、本院卷第181 頁至第186 頁），復有該等通訊監
    察譯文在卷足憑（見警二卷第47頁至第49頁）；就附表一編
    號11部分，業經證人壬○○於警詢中證稱：96年9 月21日下
    午5 時許曾以所持用之0000000000門號打電話給跳哥即丁○○0000000000號行動電話，想要「處理」安非他命1 錢並還
    錢，所稱「處理」係指購買的意思，通話結束後1 至2 個鐘
    頭，在跳哥家由被告辛○○自2 樓窗戶將毒品丟下，伊再把
    錢丟進跳哥家1 樓廁所窗戶內等語明確（見警二卷第62頁至
    第64頁），復有該等通訊監察譯文在卷足憑（見警二卷第65
    頁），雖證人壬○○至本院審理中改稱：不知丁○○有賣毒
    品，只是詢問價格而未交易等語，惟證人壬○○於偵查中已
    明確結證稱：96年9 月18日是幫朋友問價格，9 月21日是伊
    自己要買毒品，伊與被告辛○○約在跳哥住處1 樓隔著窗戶
    將錢丟入廁所內，她再將毒品自2 樓丟下，不敢與跳哥面對
    面，希望可以隔離訊問等語（見偵一卷第149 頁至第150 頁
    ），復觀之該日證人壬○○與被告丁○○對話監聽譯文之內
    容，並未提及價格，只有提到要「處理」「1 錢」「硬的」
    等語，顯見證人壬○○於本院審理中所言不實，且在被告2
    人面前，確有受到相當之心理壓力，而以其於警詢、偵查中
    所言較為可採，附此敘明；就附表一編號12部分，證人子○○於偵查中結證稱：96年9 月21日有以自己之0000000000門
    號撥打被告丁○○0000000000號行動電話購買海洛因，所稱
    「軟仔」是指海洛因、「5 的」係指500 元，都是一手交錢
    一手交貨等語明確（見偵一卷第18頁至第19頁），復有該等
    通訊監察譯文在卷足憑（見警二卷第74頁），雖證人子○○
    至本院審理中不否認有施用毒品及撥打被告丁○○之行動電
    話購買毒品海洛因等情，惟改稱：打電話都是「福情」（台
    語）的小弟接的，伊都說是「福情」的朋友，都以為是向「
    福情」的小弟買的，警、偵訊中雖具體指認被告丁○○，那
    時可能因施用海洛因神智不清，不知偵查中為何說是丁○○
    親自拿毒品給伊，當時應該是說海洛因是向「福情」買的，
    向「福情」買毒品都是先拿錢給他小弟，然後小弟再拿錢給
    伊，哥仔即丁○○的電話好像是「福情」給的，所以才自稱
    是「福情」的朋友，譯文內容都是伊所說的等語（見本院卷
    第285 頁至第291 頁），是其於同一審理期日中，證詞反反
    覆覆，一會稱是向「福情」買的，一會又稱係向「福情」之
    小弟買，又陳稱係撥打「福情」所給之被告丁○○所持用電
    話聯繫買毒，才自稱係「福情」的朋友，卻始終無法說明被
    告丁○○所持用之電話與「福情」或「福情」之小弟間有何
    關聯，復其於偵查或警詢中從未提過向「福情」買毒品之事
    ，加諸證人子○○與被告丁○○之通話監聽譯文亦僅見證人
    子○○稱對方「哥仔」（即被告丁○○），而非「弟仔」或
    「福情」等情綜合以觀，應認證人子○○於偵查中所述較為
    可採，而本院審理中所為陳述，實係避重就輕迴護被告之詞
    。至各證人所稱接聽被告丁○○之000000 0000 號行動電話
    或交付毒品之女生，均係被告辛○○，亦經被告辛○○所自
    承：電話是伊講的沒有錯，有時候丁○○會請伊交付毒品給
    對方，所交付之第一、二級毒品都是丁○○的，錢也是丁○○收的，丁○○會無償提供第一、二級毒品給伊施用，1 天
    各約3 、4 次等語（見本院卷第61頁），是上揭被告丁○○
    、辛○○共同或分別販賣第一、二級毒品之事實均足堪認定
    。
  (四)被告丁○○雖辯稱係合資購買，並非販賣，並稱：伊上游要
    約5 、6 千元才願賣出，每次合資金額約5 至8 千，有時是
    2 、3 個人合資；都是證人打電話來，需要多少就先拿多少
    錢，再等伊把錢湊齊，約1 到2 天就可以籌到錢，然後個別
    帶自己的錢，約在星河遊戲場或附近，一起直接把錢拿給伊
    的上游，上游再把事先依合資人數分裝好之毒品全部拿給伊
    ，伊再依出資額的比例當場拿給合資者；伊的上游沒有手機
    ，都是到林園遊藝場去找他，因此幾乎都是在林園星河遊藝
    場附近交付毒品，少數是上游到伊家，伊再請合資的人在伊
    家後面等，拿到毒品再交付給他們；伊認識起訴書附表所示
    之丙○○、己○○、壬○○、乙○○，我們合資購買毒品的
    方式都如剛才所述，其餘的人要看到人才知道是否認識他們
    等語（見本院卷第66頁至第67頁）。惟證人甲○○結證稱：
    沒有與丁○○湊錢合購過毒品，都是跟他購買的（見本院卷
    第104 頁），經核與證人丙○○於本院審理中結證稱：不會
    跟其他人一起合買，都是自己買，亦不知丁○○的上游，在
    等毒品時不知為何要等30分鐘那麼久，但沒看過有人進出，
    亦未見過其他人來買毒品，有向丁○○以外的人買過毒品，
    但很少，一樣價錢的安非他命，丁○○給的有較多但是沒有
    差很多等語（見本院卷第175 頁至第180 頁），及證人己○○結證稱：都是自己買，未曾跟「跳哥」合買毒品，有跟其
    他人買過，價格都差不多，伊都是打電話後半小時到一小時
    去他家等，然後在門縫有個女生問錢呢，伊就把錢拿給他，
    過幾分鐘他就把毒品從門縫拿給伊等語（見本院卷第181 頁
    至第186 頁）相符，足認相關證人並無與被告丁○○合資購
    買過毒品，且被告丁○○所辯稱之毒品交易地點、方式、時
    間長短，均與證人甲○○等人所述之內容大相逕庭，亦與證
    人乙○○、甲○○、丙○○、己○○、壬○○、子○○等人
    與被告丁○○或辛○○之通話監聽譯文所示內容相佐；復證
    人壬○○於本院審理中改稱未向被告丁○○購買毒品，只是
    詢問價格等語，業如前述，而被告丁○○見證人壬○○改變
    證詞，隨即改稱：證人壬○○只有打電話來問價錢，並未向
    伊買過毒品，也沒有一起合資購買過毒品等語（見本院卷第
    282 頁至第頁），益證被告丁○○所為之辯解，均屬飾卸之
    詞，諉無可採。
  (五)至被告辛○○辯稱：幫被告丁○○交付毒品，但都沒有收錢
    ，因朋友打電話過來說人在痛苦，就只是一點點給他，他們
    會自己過來溪州路這邊拿；又丁○○都會交代若誰打電話來
    ，要如何跟他們說，伊只是照著說，再把他們的意思跟丁○○說等語（見本院卷第320 頁至第323 頁）。惟依卷內被告
    辛○○與相關證人對話監聽譯文所示，97年9 月21日下午5
    時31分許，證人壬○○撥打被告丁○○之電話，由被告辛○○所接聽，證人壬○○問：「跳哥在嗎？」辛○○答：「在
    睡覺」證人壬○○：「何時起床？」辛○○：「要幹嘛？」
    證人壬○○：「我要跟他處理還要還他錢」辛○○：「處理
    多少」證人壬○○：「1 錢」…；以及96年9 月28日上午1
    時46分許證人甲○○撥打被告丁○○之電話，辛○○接聽稱
    ：「他在忙啦…你是誰？」證人甲○○答：「你跟他說是做
    麵的…他在忙啊？」辛○○：「嗯…你要幹嘛？」證人甲○○答：「睡不著要過去拿1000元的軟的…才能睡。」辛○○
    ：「好我跟他說。」（見警二卷第27頁、第65頁）等情觀之
    ，該2證人之來電，似乎並非在被告辛○○預料之中，而係
    突然之狀況，且被告辛○○對此種來電之處理，亦能熟稔處
    理，並代為詢問交易之細節，足見其接聽電話並非因於被告
    丁○○之事前交代，亦非單純接聽而已，尚具相當之自主性
    ；復該等對話之內容，如係轉讓一點點毒品予相關證人，何
    需提及金額或數量？均足認被告辛○○就此部分之辯解，亦
    屬無據。
  (六)此外，被告丁○○、辛○○2 人於案發前均無工作，業經被
    告即證人辛○○結證明確（見本院卷第322 頁），其2 人本
    身亦有施用毒品，且施用頻率為每天海洛因約2 、3 次，每
    次約0.2 公克，甲基安非他命約每天4 、5 次，每次0.5 至
    0.7 公克等情，亦有被告丁○○、辛○○之陳述明確（見本
    院卷第320 頁、第324 頁），若渠2 人所述為真，則每月約
    需24至36公克之海洛因（每日2 、3 次，每次0.2 公克，共
    30日，2 人），及64至180 公克之甲基安非他命（每日4 、
    5 次，每次以0.6 公克計算，共30日，2 人），如此鉅量之
    毒品開銷，一般擁有正常工作之人猶難以負荷，更何況被告
    2 人當時並無任何工作？況且，本件查獲當時，除扣得第一
    級毒品海洛因、第二級毒品甲基安非他命外，復有電子磅秤
    、空夾鏈袋等可佐，益證被告2 人之販賣第一、二級毒品犯
    行，足堪認定。
  (七)綜上，前開證人乙○○、丙○○、甲○○、壬○○、子○○
    等人之證述，卷附相關監聽譯文之內容，及被告當時並無任
    何工作等情，足認被告2 人上開所辯，均係事後避重就輕、
    畏罪諉責之詞，無足採信。其等事證已臻明確，被告丁○○
    、辛○○販賣第一、二級毒品之犯行洵堪認定。另被告丁○○雖稱：只有合資購買安非他命，並無海洛因等語，惟被告
    丁○○與相關證人並無合資購買毒品等情，業經本院審認如
    前，此部分之辯解已無礙於事實之認定，附此敘明。
三、按共同正犯之成立，祇須具有犯意之聯絡，行為之分擔，既
    不問犯罪動機起於何人，亦不必每一階段犯行，均經參與，
    34年上字第862 號判例意旨參照。是被告辛○○對於被告丁○○販賣毒品之行為均有認識，並經常參與接聽電話、交付
    毒品等構成要件內之毒品交易行為，平日並由被告丁○○無
    償提供毒品供其施用，足認被告辛○○與被告丁○○2 人確
    已就本件第一、二級毒品之販賣犯行，有犯意聯絡及行為分
    擔，洵堪認定。次按海洛因係毒品危害防制條例第2 條第2
    項第1 款所定之第一級毒品；甲基安非他命除係屬毒品危害
    防制條例第2 條第2 項第2 款所列之第二級毒品外，亦屬中
    央衛生主管機關明令公告禁止製造、輸入、輸出或販賣之毒
    害藥品（禁藥），不得販賣、轉讓或持有。行為人明知為禁
    藥即甲基安非他命而轉讓予他人者，除成立毒品危害防制條
    例第8 條第2 項之轉讓第二級毒品罪外，亦構成藥事法第83
    條第1 項之轉讓禁藥罪，此係屬同一犯罪行為而同時有2 種
    法律可資處罰之「法規競合」情形，應依「重法優於輕法」
    、「後法優於前法」等法理，擇一處斷（最高法院96年度臺
    上字第3582號判決意旨參照）。本件並無證據證明被告丁○○轉讓之甲基安非他命達行政院依毒品危害防制條例第8 條
    第6 項授權，於93年1 月7 日院臺法字第0930080551號令頒
    轉讓持有第二級毒品淨重10公克，自不得依上開條例第8 條
    第6 項規定加重其刑。又被告丁○○轉讓第二級毒品既未在
    淨重10公克以上，則比較藥事法第83條第1 項及毒品危害防
    制條例第8 條第2 項規定之法定刑結果，自以藥事法第83條
    第1 項之規定之法定刑較重，依上開說明，自應對被告丁○○論以藥事法第83條第1 項之明知為禁藥而轉讓罪。是核被
    告丁○○所為附表一編號3 ，及被告丁○○、辛○○所為附
    表一編號12部分，均係違反毒品危害防制條例第4 條第1項
    販賣第一級毒品海洛因罪（起訴理由雖載明1 次犯行，然起
    訴事實已論及多次，顯係誤載）；被告被告丁○○所為附表
    一編號1 、2 、4 、7 、10部分，及被告丁○○與辛○○所
    為附表一編號6 、8 、9 、11等行為，均係犯同條例第4條
    第2 項販賣第二級毒品甲基安非他命罪；被告丁○○所為附
    表一編號5 之行為，則係犯藥事法第83條第1 項明知為禁藥
    而轉讓罪。其持有毒品及禁藥進而販賣或轉讓，則持有之低
    度行為，應為販賣或轉讓之高度行為所吸收，不另論罪。公
    訴人雖僅論及毒品危害防制條例第4 條第1 項、第2 項之販
    賣第一級及第二級毒品罪，漏未就轉讓第二級毒品部分引用
    藥事法第83條第1 項之轉讓禁藥罪，惟起訴事實既已敘明，
    自應由本院併予審究。而附表一編號3 、6 部分被告丁○○
    、辛○○與「阿弟仔」間；附表一編號5 、7 、10部分，被
    告丁○○與「阿弟仔」間；附表一編號8 、9 、11部分，被
    告丁○○與被告辛○○間，均分別有犯意聯絡、行為分擔，
    應分別論以共同正犯。又被告丁○○所為附表一各犯行、被
    告辛○○所為附表一編號3 、6 、8 、9 、11等犯行，均犯
    意各別，行為互殊，均應分論併罰。被告丁○○前有如事實
    欄所載之前科及執行紀錄，有被告丁○○之本院院內索引卡
    紀錄表報表、臺灣高等法院被告前案紀錄表各1 份在卷可按
    （見本院卷第8 頁至第23頁），其於有期徒刑執行完畢後，
    5 年內故意再犯本件有期徒刑以上之罪，為累犯，本應依刑
    法第47條第1 項規定加重其刑，惟若經宣告無期徒刑者，依
    刑法第65條第1 項規定仍不得加重。又被告辛○○雖參與本
    案犯行，然案發前不久先生過世，1 人需獨力照顧3 名幼兒
    ，有其個人基本資料查詢在卷足憑，家計負擔沉重，而其與
    被告丁○○為男女朋友關係，故經常從旁協助被告丁○○販
    賣毒品，且因所協助者係構成要件內之行為，須負共同正犯
    之罪責而罹重典，實其所為販賣情節非如一般毒犯之重大，
    縱然其自被告丁○○處獲得無償施用毒品之利益，惟倘科以
    法定最輕刑之無期徒刑，衡之常情，猶嫌過重，其犯罪情狀
    尚可憫恕，爰依刑法第59條規定減輕其法定本刑。爰審酌被
    告丁○○、辛○○明知毒品危害人體健康甚鉅，對我國社會
    之安寧秩序及國人之健康所可能產生之危害至鉅，竟仍販賣
    毒品，其中被告丁○○販賣多達12次、被告辛○○販賣達5
    次，危害他人及社會，情節堪稱重大，復被告丁○○前於79
    年間起即曾多次因販賣安非他命遭判決徒及執行，此有前揭
    被告丁○○之本院院內索引卡紀錄表報表、臺灣高等法院被
    告前案紀錄表可按，顯見其平日素行非佳，復於犯後否認犯
    行，猶飾詞狡辯，毫無悔悟之心；並綜合考量被告丁○○係
    國中畢業、無業、家境小康（見警二卷教育程度欄、職業欄
    及家庭經濟狀況欄之記載），被告辛○○為國中畢業、無業
    、家境勉持（見警二卷教育程度欄、職業欄及家庭經濟狀況
    欄之記載），及被告2 人販毒之次數，被告丁○○係居於主
    導之角色，指揮被告辛○○、「阿弟仔」2 人，及販毒所得
    均由被告丁○○所得、被告辛○○係自被告丁○○獲得無償
    施用毒品之利益，暨上開犯罪情節等相關情狀，酌情分別量
    處如主文所示之刑，並參酌其販賣之情節、所得等情併科罰
    金及諭知易服勞役之折算標準，並對被告丁○○依刑法第37
    條第1 項之規定宣告褫奪公權終身（按被告辛○○係依刑法
    第59條減輕其刑，而依刑法第64條第2 項規定，死刑減輕者
    ，為無期徒刑；刑法第65條第2 項規定，無期徒刑減輕者，
    為20年以下15年以上有期徒刑），及分別合併定其應執行之
    刑，以示儆懲。
五、沒收部分：
  (一)按查獲之第一、二級毒品，不問屬於犯人與否，均沒收銷燬
    之，毒品危害防制條例第18條第1 項前段定有明文。查扣案
    之晶體9 包（其中含殘渣袋7 個，合計驗前淨重70.03 公克
    ，包裝塑膠袋總重4.80公克，鑑驗消耗0.09公克，驗後淨重
    69.94 公克）經鑑定結果確含甲基安非他命之成分，業如上
    述，且該包裝袋、殘渣袋等物，因與其內之毒品業已無法析
    離，應將之同視為第一級、第二級毒品，從而不問屬於犯人
    與否，爰併依上開規定宣告沒收銷燬之。而鑑驗所耗損之毒
    品，既已費失，自無庸宣告沒收銷燬。至扣案白色粉末5 包
    （合計淨重3.52公克，空包裝總重1.78公克，純度55.10 ％
    ，純質淨重1.94公克）雖經送驗結果均含有海洛因成份，亦
    如前述，惟此部分之販賣行為，經本院認定應判決無罪，詳
    如後述，是此部分尚與本件並無關聯（復被告丁○○遭查獲
    當時亦因施用第一級毒品罪經本院97年度訴字第6 號判處罪
    刑確定，本件扣案之海洛因亦於該案中經宣告沒收確定），
    自無從為沒收諭知。
  (二)再按犯毒品危害防制條例第4 條第2 項之罪者，其供犯罪所
    用或因犯罪所得之財物，均沒收之，如全部或一部不能沒收
    時，追徵其價額或以其財產抵償之，毒品危害防制條例第19
    條第1 項明文之；再共同正犯因相互間利用他人之行為，以
    遂行其犯意之實現，本於責任共同之原則，有關沒收部分，
    對於共犯間供犯罪所用之物，自均應為沒收之諭知。而就共
    同正犯之犯罪所得為新臺幣時，因係合併計算，且於全部或
    一部不能沒收時以其財產抵償之，為避免執行時發生重複沒
    收、抵償之情形，故各共同正犯之間係採連帶沒收主義，於
    裁判時僅諭知連帶沒收，不得就全體共同正犯之總所得，對
    各該共同正犯分別重複諭知沒收；此與罰金刑應分別諭知、
    分別執行者不同。末按毒品危害防制條例第19條第1 項規定
    ，犯販賣毒品罪者，其犯罪所得之財物均沒收之，係採義務
    沒收主義。故販賣毒品所得之對價，不問其中成本若干，利
    潤多少，均應全部諭知沒收，貫徹政府查禁煙毒之決心，以
    符立法本旨（最高法院91年度臺上字第2419號判決參照）。
    查本件扣案之現金104300元，其中10萬元係被告丁○○之母
    託其轉交之會錢、4300元係自己的等情，業經被告丁○○供
    承在卷，其中10萬部分，經核與本案查獲當時正在被告住處
    之證人陳虹錦陳稱：伊當天正好去丁○○住處找丁○○之母
    收會錢，不認識丁○○等語相符（見警二卷第22頁）；又本
    件查獲當時即附表一編號2 之事實發生當日（96年10月23日
    ），證人李淑鐘甫交付第二級毒品價金300 元，是應認扣案
    之現金中300 元部分係證人李淑鐘交付之販毒所得無訛；此
    外，本件經認定距查獲日最近者，除附表一編2 部分外，均
    在係96年10月6 日以前，卷查除300 元之部分外，並無其他
    證據可證明扣案之現金104000元部分係販賣毒品所得，爰僅
    就扣案之104300元其中之300 元現金為沒收諭知，其餘1040
    00元部分則不在沒收之列。至被告丁○○單獨或與「阿弟仔
    」共同販賣毒品所得合計31,500元部分（即扣除前揭附表一
    編號2 扣案之300 元、編號3 、6 、8 、9 、11部分後，其
    餘附表一全部犯罪所得），被告辛○○與被告丁○○共同販
    賣毒品所得部分合計15,500元（即附表一編號3 、6 、8 、
    9 、11部分），均應依前開規定一併宣告單獨或連帶沒收，
    如全部或一部不能沒收時，以其財產單獨或連帶抵償之（詳
    如附表一主文所示）。又扣案之電子磅秤1 台、空夾鏈袋6
    個、葡萄糖粉1 包、玻璃球管吸食器1 支等物，均係被告丁○○所有，業經被告丁○○、辛○○供承在卷（見警二卷第
    2 頁至第5 頁），其中扣案葡萄糖粉1 包、玻璃球管吸食器
    1 支等物，應係被告另涉犯施用第一、二級毒品所用之物，
    與本案並無關聯，且均業經本院97年度訴字第6 號判決諭知
    沒收確定在案，爰不予宣告沒收，公訴意旨認此部分亦屬被
    告丁○○犯違反毒品危害防制條例第4 條第1 項、第2 項之
    販賣第一、二級毒品罪之物，請求將扣案物品諭知沒收銷燬
    等語，尚有違誤；至扣案之電子磅秤1 台，雖被告稱係自己
    施用毒品所用之物，惟被告自承其於96年10月21日大量販入
    甲基安非他命3 包合計淨重高達70餘公克，其中2 包係大包
    裝、另1 包內含7 小包，且被告丁○○已有多次販賣毒品犯
    行，且每次販賣之數量有300 元、500 元、1000元、2000元
    ，甚至數萬元不等，業經本院認定如前，則其一次販入大量
    毒品後，必須使用磅秤及夾鏈袋加以分裝始便於販賣，足認
    扣案電子磅秤1 台（扣案空夾鏈袋6 個部分應係預備犯本罪
    所用之物），係被告丁○○所有，用以遂行本件販賣毒品所
    用之物，自應依前揭規定為沒收之諭知。而扣案空夾鏈袋6
    個係被告丁○○所有預備犯本罪所用之物已如前述，則此部
    分應係依刑法第38條第1 項第2 款一併為沒收諭知。
  (三)按供犯罪所用之物，以屬於犯罪行為人者為限，得沒收之，
    刑法第38條第1 項第2 款、第3 項定有明文。查扣案之行動
    電話共6 支，其中SIM 卡門號0000000000號行動電話1 支非
    被告所有，此有該行動電話基本資料在卷可稽（見警二卷第
    103 頁），至其餘扣案5 支行動電話，並無證據可資證明與
    本案有何關聯，是均不為沒收之諭知。
丙、實體無罪部分：
一、公訴意旨另以：
  (一)被告辛○○及被告丁○○、「阿弟仔」共同基於販賣第一級
    毒品海洛因及第二級毒品甲基安非他命之犯意聯，各有如附
    表一編號1、2、4、5、7、10、12所示犯行。
  (二)被告丁○○、辛○○及「阿弟仔」共同基於販賣第一級毒品
    海洛因及第二級毒品甲基安非他命之犯意聯絡，分別自96年
    9 月間起，以0000000000等門號行動電話作為聯絡之用，並
    分別於附表二所示時間及地點，以附表二所示金額、次數，
    販賣第一級毒品海洛因或第二級毒品甲基安非他命予附表二
    所示之人。
  (三)被告丁○○、辛○○2 人另基於販賣第一級毒品海洛因之營
    利犯意，於96年10月21日上午9 時許，在高雄縣林園鄉「星
    河遊藝場」附近，以5,500 元之代價，向真實姓名、年籍不
    詳綽號「長腳」之成年男子販入第一級毒品海洛因5 小包（
    合計淨重3.52公克，空包裝總重1.78公克，純度55.10 ％，
    純質淨重1.94公克）。
  (四)因認被告辛○○另就(一)部分、被告丁○○及辛○○就(二)部分
    、被告丁○○就(三)部分，均另分別涉犯違反毒品危害防制條
    例第4 條第1 項、第2 項之販賣第一級毒品海洛因、第二級
    毒品甲基安非他命罪嫌等語。
二、按犯罪事實應依證據認定之，無證據不得推定其犯罪事實；
    又不能證明被告犯罪或其行為不罰者，應諭知無罪之判決；
    刑事訴訟法第154 條、第301 條第1 項分別定有明文。次按
    事實之認定，應憑證據，如未能發現相當證據，或證據不足
    以證明，自不能以推測或擬制之方法，以為裁判基礎；又認
    定不利於被告之事實，須依積極證據，苟積極證據不足為不
    利於被告事實之認定時，即應為有利於被告之認定，更不必
    有何有利之證據；又刑事訴訟上證明之資料，無論其為直接
    或間接證據，均須達於通常一般之人均不致有所懷疑，而得
    確信其為真實之程度，始得據為有罪之認定，若其關於被告
    是否犯罪之證明未能達此程度，而有合理性懷疑之存在，致
    使無從形成有罪之確信，根據「罪證有疑，利於被告」之證
    據法則，即不得遽為不利被告之認定，有最高法院40年臺上
    字第86號、30年上字第816 號、76年度臺上字第4986號判例
    意旨可資參照。若證據資料在經驗科學上或論理法則上尚有
    對被告較為有利之存疑，而無從依其他客觀方法排除此項合
    理之可疑，即不得以此資料作為斷罪之基礎，且刑事訴訟制
    度受「倘有懷疑，則從被告之利益為解釋」、「被告應被推
    定為無罪」之原則所支配，故得為訴訟上之證明者，無論為
    直接或間接證據，須客觀上於一般人均不致有所懷疑而達於
    確信之程度者，始可據為有罪之認定，倘其證明尚未達於「
    確信」之程度，而有合理可疑存在時，即難據以為被告不利
    認定，換言之，在法律判斷上，即不能為被告有罪之認定。
    另共同正犯之成立，必以行為人間彼此基於共同之行為決意
    ，各自分擔實施犯罪行為之一部，而共同實現構成要件行為
    始足成立，是若行為人並未分擔實施犯罪行為之一部或利用
    彼此間角色分配功能，尚不得令負共同正犯之罪責。
三、公訴意旨認被告辛○○共同與被告丁○○經判決有罪之附表
    一編號1 、2 、4 、5 、7 、10、12、被告丁○○及辛○○
    另共同涉犯毒品危害防制條例第4 條第1 項之販賣第一級毒
    品海洛因、同條第2 項之販賣第二級毒品甲基安非他命等罪
    ，無非以：證人李淑鐘、甲○○、丙○○、己○○、癸○○
    、壬○○、子○○等人之證詞，為其論罪依據。然訊據被告
    丁○○堅詞否認有何附表二所示之販賣第一級毒品海洛因、
    第二級毒品甲基安非他命之犯行，辯稱：只有合資購買甲基
    安非他命等語，辯護人則以：本件起訴引用之相關證據均不
    能證明丁○○確有販賣毒品犯行，至少就販賣海洛因的部分
    證據不足等語為被告丁○○辯護。被告辛○○固坦承有為丁○○交付一、二級毒品予起訴書附表之人等事實，惟辯稱：
    丁○○只有交付毒品，沒收過錢，只認識乙○○、丙○○，
    其他都不認識等語；其辯護人則以：證人等均無法明確指認
    是被告辛○○交付毒品，或稱不是向丁○○及辛○○購買毒
    品，實與辛○○無關等語。
四、經查：
  (一)被告辛○○涉犯附表一編號1 、2 、4 、5 、7 、10、12犯
    行部分：
    1.附表一編號1 、2 部分，證人李淑鐘於警詢中陳稱：除丁○○外，沒有其他人幫忙拿毒品給伊等語（見警二卷第19
      頁背面）；就附表一編號4 、5 、12等事實，證人丙○○
      、子○○等人於本院審理中，因距離案發時日已達1 年之
      久，就相關交易細節已無法說明清楚，惟其等於警詢中相
      距僅僅約1 、2 個月，證人丙○○於警詢中陳稱：忘記是
      誰交付毒品了等語（見警二卷第33頁至第34頁），證人子
      ○○於警詢中雖未明確陳稱是誰交付毒品，惟其於偵查中
      結證稱：界揚超商那次是被告丁○○親自拿毒品給伊的等
      語（見偵一卷第196 頁），其等均未曾提及被告辛○○或
      是有何女子代接電話、交付毒品等完成毒品交易之事實，
      是就此部分，尚無從證明被告辛○○有何毒品交易之行為
      分擔，自難令其負以共同販賣毒品之罪責。
    2.證人己○○就附表一編號7 、10之事實，雖於本院審理中
      泛稱：被告丁○○未曾親自交付毒品，都會派人下來隔著
      鐵門門縫與伊交易，有時是女生，有時是男生，但未曾直
      接跟女生訂過貨，警、偵訊所言均屬實在等語（見偵一卷
      第86頁至第89頁、本院卷第181 頁至第186 頁），惟其向
      被告丁○○購買毒品之次數多達5 次，已如前述，至本院
      審理中距離案發時已相距約1 年，就細節部分，實難期待
      其能一一說明清楚，然其於警詢中已明確陳稱：附表一編
      號7 、10部分係由「阿弟仔」交付毒品、附表一編號8 、
      9 部分係由被告辛○○交付毒品，附表一編號6 部分雖由
      「阿弟仔」收取毒品價款，但係由被告辛○○接聽電話並
      約定地點等語（見警二卷第42頁至第46頁），已足認被告
      辛○○實際參與之行為，並未包含附表一編號7 、10部分
      。
    3.從而，並無證據可資證明被告辛○○就附表一編號1 、2
      、4 、5 、7 、10、12犯行，客觀上有何分擔行為，自難
      遽認被告辛○○確有參與此部分之犯行。
  (二)被告丁○○、辛○○共同涉犯附表二部分：
    證人李淑鐘、甲○○、丙○○、己○○、癸○○、壬○○、
    子○○等人究分別於何時、何地向許瀚中購買若干數量之甲
    基安非他命或海洛因？買賣價金究係若干？均未見證人等於
    警詢或偵查中詳實陳述，揆諸前引說明，本院審酌該等證人
    因施用毒品為警緝獲，其為求刑之寬典所為毒品來源之供述
    ，應更調查其他積極證據以明其證詞真偽，尚不得僅憑該等
    證人之片面指述，逕為對被告丁○○、辛○○不利之判斷。
  (三)被告丁○○意圖販賣而販入第一級毒品海洛因部分：
    查本件被告丁○○除本身施用毒品外，並無償提供毒品供同
    案被告辛○○施用，且其等之施用頻率為每天海洛因約2 、
    3 次，每次約0.2 公克，每月約需24至36公克之海洛因等情
    ，業如前述。而被告丁○○、辛○○於96年間，因施用毒品
    案件，被告丁○○經本院97年度訴字第6 號判處罪刑確定、
    被告辛○○亦經本院以97年度毒聲字第1644號裁定送觀察勒
    戒，有其等本院院內索引卡紀錄表報表、臺灣高等法院被告
    前案紀錄表各1 份在卷可按（見本院卷第8 頁至第26頁），
    是足認被告丁○○此部分之辯解，並非無據；又依據Clarke
    's Analysi s of Drugs and Poisons 一書第3 版之記述：
    正常人之海洛因一般劑量為每4 小時施用純品5 至10毫克，
    其最低致死劑量為200 毫克（若單次使用超過此劑量即有致
    命之可能性）；惟久用成癮者對該藥物產生耐藥性，其程度
    因個人體質、使用頻率與接觸時間之長短而異，可使其致死
    劑量增至數倍或10倍以上，此有行政院衛生署管制藥品管理
    局93年10月1 日管檢字第0930009353號函在卷足佐。衡諸本
    件扣案海洛因5 包所驗出之海洛因純質淨重為1.94公克（見
    警二卷第100 頁法務部調查局96年12月15日調科壹字第0962
    3082590 號鑑定通知書），則本件查獲之海洛因約可供一般
    正常人施用194 次，以每4 小時施用一次計算，約可供一人
    施用32日（相當於可供1 人施用約1 個月，2 人施用約0.5
    個月）；況本件除丁○○自白毒品為其所購及持有外，尚無
    任何證據可資證明被告於購買本件第一級毒品時，即具販賣
    毒品之意圖。應認被告丁○○辯稱本件扣案海洛因係供己施
    用乙節，與前開證據資料相符，尚屬非虛，應可採信。
  (四)從而，本件相關卷證資料，證人李淑鐘、丙○○、甲○○、
    己○○、癸○○、壬○○、子○○等人之證述，在經驗科學
    上或論理法則上尚有對被告較為有利之存疑，而依卷內其餘
    證據，亦無從依其他客觀方法排除此項合理之可疑，至多僅
    能證明被告2 人確實經常與證人、間因毒品、金錢之事密切
    聯繫，惟尚無從使本院對被告丁○○、辛○○有附表二所示
    之犯行達到確信之程度。此外，公訴人對於犯罪事實，應提
    出證據及說服之實質舉證責任，倘其提出證明之方法，無從
    說服法院以形成被告有罪之心證，基於無罪推定原則，自應
    為無罪之諭知；茲本件公訴人並未提出適合於證明被告上開
    偽造文書及詐欺犯罪事實之積極證據，並說明其證據方法與
    待證事實之關係，本院依卷內訴訟資料，復已逐一剖析，參
    互審酌，認被告上開行為，尚屬犯罪不能證明，揆諸前揭判
    例意旨及說明，被告2 人此部分行為應為無罪諭知。
  (五)又被告丁○○施用海洛因前後必有持有海洛因之行為，其施
    用第一級毒品犯行係屬高度行為，其持有第一級毒品之低度
    行為，應為施用第一級毒品海洛因之高度行為所吸收，而不
    另論罪（最高法院91年臺上字第6334號判決參照）。本件被
    告購買並持有上開海洛因供己施用，並經本院以97年度訴字
    第6 號判決確定在案，有前揭被告丁○○之臺灣高等法院被
    告前案紀錄表及該份判決書在本院卷可按，是本院就被告於
    本案持有第一級毒品海洛因5 包之行為，自不得再為實體審
    究，附此敘明。
丁、不另為無罪諭知部分：
一、公訴意旨復以：被告丁○○、辛○○2 人另基於販賣第二級
    毒品安非他命之營利犯意，於96年10月21日下午1 時許，在
    高雄縣林園鄉「星河遊藝場」附近，以35,000元之代價，向
    真實姓名、年籍不詳綽號「長腳」之成年男子販入第二級毒
    品甲基安非他命9 包（含殘渣袋6 個，合計驗前淨重70.03
    公克，包裝塑膠袋總重4.80公克，鑑驗消耗0.09公克，驗後
    淨重69.94 公克），因認被告丁○○此部分亦涉犯毒品危害
    防制條例第4 條第2 項之販賣第二級毒品罪嫌等語。
二、公訴意旨認被告涉有毒品危害防制條例第4 條第1 項之販賣
    第一級毒品海洛因、同條第2 項之販賣第二級毒品甲基安非
    他命等罪，無非以被告丁○○自白扣案之第二級毒品為其所
    購入並持有及扣案之毒品，並以最高法院88年度臺上字第38
    98號判決，認將毒品販入之行為，即屬犯罪完成等資為論據
    。然訊據被告丁○○堅詞否認有何意圖販賣而販入毒品之犯
    行，辯稱：係自己要施用的等語。
三、查被告丁○○、辛○○於96年10月23日因販賣第二級毒品予
    證人乙○○時（即附表一編號2 之犯行）遭查獲，並扣得本
    件甲基安非他命毒品等物，業經審認如前，是其固然先於96
    年10月21日為販入第二級毒品甲基安非他命之行為，嗣既將
    所販入之毒品售出，則應將該次販入後復行賣出毒品之不同
    階段行為均視為一個整體，始符合人民之法律感情，是公訴
    意旨認被告丁○○於96年10月23日即附表一編號2 賣出毒品
    之行為，其先前之販入行為應成立另一次販賣第二級毒品罪
    嫌等語，於法自有未合，依前揭丙、二之規定及判例意旨說
    明等，本應為無罪諭知，惟此部分既與前開論罪科刑之附表
    一編號2 部分係屬實質上一罪，爰不另為無罪諭知。
據上論斷，應依刑事訴訟法第299 條第1 項前段、第301 條第1
項，毒品危害防制條例第4 條第1 項、第2 項、第18條1 項前段
、第19條第1 項，藥事法第83條第1 項，刑法第11條、第28條、
第47條第1 項、第65條第1 項、第59條、第37條第1 項、第42條
第3 項、第51條第3 款、第4 款、第5 款、第7 款、第8 款、第
9 款，刑法施行法第1 條之1 ，判決如主文。
本案經檢察官戊○○到庭執行職務。
中    華    民    國    97    年    12    月    10    日
              刑事第二庭  審判長法  官  簡志瑩
                                法  官  王參和
                                法  官  呂明燕
如不服本判決應於收受判決後10日內向本院提出上訴書狀，並應
敘述具體理由。其未敘述上訴理由者，應於上訴期間屆滿後20日
內向本院補提理由書(均須按他造當事人之人數附繕本)「切勿逕
送上級法院」。
中    華    民    國    97    年    12    月    10    日
                                書記官  陳瓊芳
附錄本判決論罪之法條：
毒品危害防制條例第4條
製造、運輸、販賣第一級毒品者，處死刑或無期徒刑；處無期徒
刑者，得併科新臺幣1 千萬元以下罰金。
製造、運輸、販賣第二級毒品者，處無期徒刑或7 年以上有期徒
刑，得併科新臺幣7 百萬元以下罰金。
製造、運輸、販賣第三級毒品者，處5 年以上有期徒刑，得併科
新臺幣5 百萬元以下罰金。
製造、運輸、販賣第四級毒品者，處3 年以上10年以下有期徒刑
，得併科新臺幣3 百萬元以下罰金。
製造、運輸、販賣專供製造或施用毒品之器具者，處1 年以上7
年以下有期徒刑，得併科新臺幣1 百萬元以下罰金。
前五項之未遂犯罰之。
藥事法第83條
明知為偽藥或禁藥，而販賣、供應、調劑、運送、寄藏、牙保、
轉讓或意圖販賣而陳列者，處7 年以下有期徒刑，得併科新臺幣
5 百萬元以下罰金。
犯前項之罪，因而致人於死者，處 7 年以上有期徒刑，致重傷者
，處 3 年以上 12 年以下有期徒刑。
因過失犯第 1 項之罪者，處 2 年以下有期徒刑、拘役或科新臺
幣 30 萬元以下罰金。
第 1 項之未遂犯罰之。
附表一：
┌─┬─┬───────┬──────────┬─────────┬───────────┐
│編│購│  交易時間    │                    │                  │                      │
│  │買│              │    交 易 方 法     │    證      據    │   主            文   │
│號│者│   及地點     │                    │                  │                      │
├─┼─┼───────┼──────────┼─────────┼───────────┤
│1 │李│96年9月28日上 │被告丁○○基於販賣第│證人乙○○於警詢│丁○○販賣第二級毒品甲│
│  │淑│午6時28分許， │二級毒品之犯意，由李│  之證述【警一卷第│基安非他命，累犯，處有│
│  │鍾│在高雄縣林園鄉│淑鍾於96年9月28日先 │  1至3頁、警二卷第│期徒刑捌年，併科罰金新│
│  │  │林家村某間廟宇│後以家中電話07-646  │  17至19頁】      │臺幣貳萬元，如易服勞役│
│  │  │附近          │4099及00-0000000號撥│被告丁○○所有之│，以新臺幣貳仟元折算壹│
│  │  │              │打被告丁○○之093048│  行動電話00000000│日。扣案空夾鏈袋陸個、│
│  │  │              │8197號行動電話購買第│  97號於96年9月28 │電子磅秤壹台，均沒收。│
│  │  │              │二級毒品甲基安非他命│  日之通訊監察譯文│未扣案販賣毒品所得新臺│
│  │  │              │，被告丁○○便於左列│  一紙【警二卷第20│幣伍佰元沒收，如全部或│
│  │  │              │交易時間、地點，以  │  頁】            │一部不能沒收時，以其財│
│  │  │              │500元之價錢，販售數 │                  │產抵償之。            │
│  │  │              │量不詳之第二級毒品甲│                  │                      │
│  │  │              │基安非他命予乙○○。│                  │                      │
├─┼─┼───────┼──────────┼─────────┼───────────┤
│2 │李│96年10月23日下│被告丁○○基於販賣第│證人乙○○於警詢│丁○○販賣第二級毒品甲│
│  │淑│午2時20分許， │二級毒品之犯意，由李│  之證述【警一卷第│基安非他命，累犯，處有│
│  │鍾│在高雄縣林園鄉│淑鍾於96年9月23日下 │  1至3頁、警二卷第│期徒刑捌年，併科罰金新│
│  │  │溪州村溪州一路│午2時13分許借用其姊 │  17至19頁】      │臺幣貳萬元，如易服勞役│
│  │  │58 號         │李淑敏之手機00000000│被告丁○○所有之│，以新臺幣貳仟元折算壹│
│  │  │              │98號，撥打被告丁○○│  行動電話00000000│日。扣案販賣毒品所得新│
│  │  │              │之0000000000 號行動 │  97號於96年9月28 │臺幣佰元、空夾鏈袋陸│
│  │  │              │電話購買第二級毒品甲│  日之通訊監察譯文│個、電子磅秤壹台，均沒│
│  │  │              │基安非他命，被告張章│  一紙            │收。扣案之第二級毒品甲│
│  │  │              │琪便於左列交易時間、│  【警二卷第20頁】│基安非他命玖包（含殘渣│
│  │  │              │地點，以300之價錢， │                  │袋柒個，合計驗前淨重柒│
│  │  │              │販售數量不詳之第二級│                  │零點零公克，驗後淨重│
│  │  │              │毒品甲基安非他命予李│                  │陸玖點玖肆公克，另含包│
│  │  │              │淑鍾。              │                  │裝袋）均沒收銷燬之。  │
│  │  │              │                    │                  │                      │
├─┼─┼───────┼──────────┼─────────┼───────────┤
│3 │王│96年9月28日凌 │被告丁○○、辛○○及│證人甲○○於警詢│丁○○、辛○○共同販賣│
│  │詮│晨1時48分許， │「阿弟仔」共同基於販│  、偵訊之證述【警│第一級毒品，丁○○累犯│
│  │評│在高雄縣林園鄉│賣第一級毒品海洛因之│  二卷第23至26頁、│，處無期徒刑，併科罰金│
│  │  │溪州村溪州一路│犯意聯絡，由甲○○於│  偵一卷第41至43頁│新臺幣壹拾萬元，如易服│
│  │  │58號          │96 年9月28日上午1時 │  】              │勞役，以新臺幣貳仟元折│
│  │  │              │46分許，以手機093415│被告辛○○之證述│算壹日，褫奪公權終身；│
│  │  │              │1811號撥打被告丁○○│  【警二卷第7 頁至│辛○○處有期徒刑拾陸年│
│  │  │              │之手機0000 00000號聯│  第10頁】        │。扣案空夾鏈袋陸個、電│
│  │  │              │繫欲購買毒品，由被告│被告丁○○所有之│子磅秤壹台，均沒收。未│
│  │  │              │辛○○接聽，後「阿弟│  行動電話00000000│扣案販賣毒品所得新臺幣│
│  │  │              │仔」於96年9月28日上 │  97號於96年9月28 │壹仟元沒收，如全部或一│
│  │  │              │午1時48分許，回撥給 │  日之通訊監察譯文│部不能沒收時，以丁○○│
│  │  │              │證人甲○○約定交易方│  一紙【警二卷第27│、辛○○財產連帶抵償之│
│  │  │              │式，再由「阿弟仔」於│  頁】            │。                    │
│  │  │              │左列時間、地點，以10│                  │                      │
│  │  │              │00元價格，販售數量不│                  │                      │
│  │  │              │詳之海洛因予甲○○。│                  │                      │
├─┼─┼───────┼──────────┼─────────┼───────────┤
│4 │林│96年9月30日下 │被告丁○○基於販賣第│證人丙○○於警詢│丁○○販賣第二級毒品甲│
│  │美│午2時15分許， │二級毒品之犯意，由林│  、偵訊之證述【警│基安非他命，累犯，處有│
│  │蓉│在高雄縣林園鄉│美蓉於96年9月30日以 │  二卷第30至34頁、│期徒刑捌年，併科罰金新│
│  │  │溪州村溪州一路│手機0000000000號撥打│  偵一卷第61至64頁│臺幣貳萬元，如易服勞役│
│  │  │58 號         │被告丁○○之手機09  │  】              │，以新臺幣貳仟元折算壹│
│  │  │              │00000000號，與被告張│被告丁○○所有之│日。扣案空夾鏈袋陸個、│
│  │  │              │章琪約定交易時間、地│  行動電話00000000│電子磅秤壹台，均沒收。│
│  │  │              │點，以500元之價格， │  97號於96年9月18 │未扣案販賣毒品所得新臺│
│  │  │              │向被告丁○○購買數量│  日至10月4日之通 │幣伍佰元沒收，如全部或│
│  │  │              │不詳之第二級毒品甲基│  訊監察譯文一份【│一部不能沒收時，以其財│
│  │  │              │安非他命，嗣由丙○○│  警二卷第35至36頁│產抵償之。            │
│  │  │              │於左列時、地，與被告│  】              │                      │
│  │  │              │丁○○完成交易。    │                  │                      │
├─┼─┼───────┼──────────┼─────────┼───────────┤
│5 │林│96年10月4日下 │被告丁○○、「阿弟仔│證人丙○○於警詢│丁○○共同犯藥事法第八│
│  │美│午3時30分許， │」共同基於轉讓第二級│  、偵訊之證述【警│十三條第一項之轉讓禁藥│
│  │蓉│在高雄縣林園鄉│毒品甲基安非他命之犯│  二卷第30至34頁、│罪，累犯，處有期徒刑壹│
│  │  │溪州村溪州一路│意聯絡，由丙○○於96│  偵一卷第61至64頁│年。                  │
│  │  │58 號         │年10月4日下午2時54分│  】              │                      │
│  │  │              │許，以家中電話07-643│被告丁○○所有之│                      │
│  │  │              │8889號，撥打被告張章│  行動電話        │                      │
│  │  │              │琪電話，由「阿弟仔」│  0000000000號於96│                      │
│  │  │              │接聽，丙○○告知欽向│  年9月18日至10 月│                      │
│  │  │              │被告丁○○索取甲基安│  4日之通訊監察譯 │                      │
│  │  │              │非他命。被告丁○○便│  文一份【警二卷第│                      │
│  │  │              │於左列時間、地點轉讓│  35至36頁】      │                      │
│  │  │              │數量不詳之甲基安非他│                  │                      │
│  │  │              │命予丙○○。        │                  │                      │
├─┼─┼───────┼──────────┼─────────┼───────────┤
│6 │黃│96年6 月間至同│被告丁○○、辛○○、│證人己○○於警詢│丁○○、辛○○共同販賣│
│  │天│年9 月18日前某│「阿弟仔」共同基於販│  、偵訊之證述【警│第二級毒品，丁○○累犯│
│  │助│日之某時，在高│賣第二級毒品甲基安非│  二卷第41 至46頁 │，處有期徒刑玖年，併科│
│  │  │雄縣林園鄉溪州│他命之犯意聯絡，先前│  、偵一卷第86至89│罰金新臺幣萬元，如易│
│  │  │村溪州一路58號│己○○已於左列時、地│  頁】            │服勞役，以新臺幣貳仟元│
│  │  │              │向被告丁○○、辛○○│被告辛○○之證述│折算壹日；辛○○處有期│
│  │  │              │取得數量不詳之甲基安│  【警二卷第7 頁至│徒刑肆年伍月。扣案空夾│
│  │  │              │非他命後，尚未付款，│  第10頁】        │鏈袋陸個、電子磅秤壹台│
│  │  │              │乃於96年9月18日下午3│被告丁○○所有之│，均沒收。未扣案販賣毒│
│  │  │              │時33分許，以手機0926│  行動電話        │品所得新臺幣肆仟元沒收│
│  │  │              │66 4553號，撥打被告 │  0000000000 號於 │，如全部或一部不能沒收│
│  │  │              │丁○○之手機00000000│  96年9 月18日至10│時，以丁○○、辛○○財│
│  │  │              │9號，由被告辛○○接 │  月6日之通訊監察 │產連帶抵償之。        │
│  │  │              │聽，後證人再次撥打給│  譯文一份【警二卷│                      │
│  │  │              │被告丁○○時，先後由│  第47 至49頁】   │                      │
│  │  │              │辛○○、丁○○接聽後│                  │                      │
│  │  │              │，約定還款事宜，由「│                  │                      │
│  │  │              │阿弟仔」前往左列地點│                  │                      │
│  │  │              │收取證人己○○欲還被│                  │                      │
│  │  │              │告丁○○之4000元。  │                  │                      │
├─┼─┼───────┼──────────┼─────────┼───────────┤
│7 │黃│96年9 月19日下│被告丁○○與「阿弟仔│證人己○○於警詢│丁○○共同販賣第二級毒│
│  │天│午約4時11分許 │」共同基於販賣第二級│  、偵訊之證述【警│品，累犯，處有期徒刑捌│
│  │助│，在高雄縣林園│毒品甲基安非他命之犯│  二卷第41 至46頁 │年陸月，併科罰金新臺幣│
│  │  │鄉溪州村溪州一│意聯絡，由己○○於96│  、偵一卷第86至89│貳萬元，如易服勞役，以│
│  │  │路58號        │年9月19日下午3時25分│  頁】            │新臺幣貳仟元折算壹日。│
│  │  │              │許，以手機0000000000│被告丁○○所有之│扣案空夾鏈袋陸個、電子│
│  │  │              │號撥打被告丁○○之手│  行動電話        │磅秤壹台，均沒收。未扣│
│  │  │              │機000000 0000號，以 │  0000000000 號於 │案販賣毒品所得新臺幣貳│
│  │  │              │2000元之價格，向被告│  96年9 月18日至10│仟元沒收，如全部或一部│
│  │  │              │丁○○購買1/4台錢（ │  月6日之通訊監察 │不能沒收時，以其財產抵│
│  │  │              │0.94公克）之甲基安非│  譯文一份【警二卷│償之。                │
│  │  │              │他命，並由「阿弟仔」│  第247 至49頁】  │                      │
│  │  │              │於左列時間、地點交付│                  │                      │
│  │  │              │予己○○。          │                  │                      │
├─┼─┼───────┼──────────┼─────────┼───────────┤
│8 │黃│96年9月28日上 │被告丁○○、辛○○共│證人己○○於警詢│丁○○、辛○○共同販賣│
│  │天│午12時12分許  │同基於販賣第二級毒品│  、偵訊之證述【警│第二級毒品，丁○○累犯│
│  │助│，在高雄縣林園│之犯意聯絡，由己○○│  二卷第41 至46頁 │，處有期徒刑捌年陸月，│
│  │  │鄉溪州村溪州一│於96年9月28日上午12 │  、偵一卷第86至89│併科罰金新臺幣貳萬元，│
│  │  │路58號        │時7分許，以手機09135│  頁】            │如易服勞役，以新臺幣貳│
│  │  │              │31449號撥打被告張章 │被告丁○○所有之│仟元折算壹日；辛○○處│
│  │  │              │琪之手機0000000000號│  行動電話        │有期徒刑肆年。扣案空夾│
│  │  │              │，以2千元之價格，向 │  0000000000 號於 │鏈袋陸個、電子磅秤壹台│
│  │  │              │被告丁○○購買1/4台 │  96年9 月18日至10│，均沒收。未扣案販賣毒│
│  │  │              │錢（0.94公克）之甲基│  月6日之通訊監察 │品所得新臺幣貳仟元沒收│
│  │  │              │安非他命，並由被告黃│  譯文一份【警二卷│，如全部或一部不能沒收│
│  │  │              │淑惠於左列時間、地點│  第47 至49頁】   │時，以其財產連帶抵償之│
│  │  │              │完成交易。          │                  │。                    │
├─┼─┼───────┼──────────┼─────────┼───────────┤
│9 │黃│96年9月29日下 │被告丁○○、辛○○共│證人己○○於警詢│丁○○、辛○○共同販賣│
│  │天│午12時13分許  │同基於販賣第二級毒品│  、偵訊之證述【警│第二級毒品，丁○○累犯│
│  │助│，在高雄縣林園│之犯意聯絡，由己○○│  二卷第41 至46頁 │，處有期徒刑玖年，併科│
│  │  │鄉溪州村溪州一│於96年9月29日下午12 │  、偵一卷第86至89│罰金新臺幣貳萬元，如易│
│  │  │路58號        │時0分許，以手機09135│  頁】            │服勞役，以新臺幣貳仟元│
│  │  │              │31449號撥打被告張章 │被告丁○○所有之│折算壹日；辛○○處有期│
│  │  │              │琪之手機0000000000號│  行動電話        │徒刑肆年伍月。扣案空夾│
│  │  │              │，以3500 元之價格， │  0000000000 號於 │鏈袋陸個、電子磅秤壹台│
│  │  │              │向被告丁○○購買1/2 │  96年9 月18日至10│，均沒收。未扣案販賣毒│
│  │  │              │台錢（1.875 公克）之│  月6日之通訊監察 │品所得新臺幣仟伍佰元│
│  │  │              │第二級毒品安非他命，│  譯文一份【警二卷│沒收，如全部或一部不能│
│  │  │              │並由被告辛○○於左列│  第47 至49頁】   │沒收時，以丁○○、黃淑│
│  │  │              │時間、地點，將該毒品│                  │惠財產連帶抵償之。    │
│  │  │              │交付予己○○。      │                  │                      │
├─┼─┼───────┼──────────┼─────────┼───────────┤
│10│黃│96年10月6日上 │被告丁○○、「阿弟仔│證人己○○於警詢│丁○○共同販賣第二級毒│
│  │天│午1時30分許， │」共同基於販賣第二級│  、偵訊之證述【警│品，累犯，處有期徒刑拾│
│  │助│在高雄縣林園鄉│毒品之犯意聯絡，由黃│  二卷第41 至46頁 │壹年，併科罰金新臺幣伍│
│  │  │溪州村溪州一路│天助於96年10月6日上 │  、偵一卷第86至89│萬元，如易服勞役，以新│
│  │  │58號          │午1時12分許，以手機 │  頁】            │臺幣貳仟元折算壹日。扣│
│  │  │              │0000000000號撥打被告│被告丁○○所有之│案空夾鏈袋陸個、電子磅│
│  │  │              │丁○○之手機00000000│  行動電話        │秤壹台，均沒收。未扣案│
│  │  │              │97號，以28000元之價 │  0000000000 號於 │販賣毒品所得新臺幣貳萬│
│  │  │              │格（另還1000元，共支│  96年9 月18日至10│捌仟元沒收，如全部或一│
│  │  │              │付29000元），向被告 │  月6日之通訊監察 │部不能沒收時，以其財產│
│  │  │              │丁○○購買1/2台兩（ │  譯文一份【警二卷│抵償之。              │
│  │  │              │18.75公克）之第二級 │  第47 至49頁】   │                      │
│  │  │              │毒品甲基安非他命，並│                  │                      │
│  │  │              │由「阿弟仔」於左列時│                  │                      │
│  │  │              │間、地點將該毒品交付│                  │                      │
│  │  │              │予己○○。          │                  │                      │
├─┼─┼───────┼──────────┼─────────┼───────────┤
│11│徐│96年9月21日下 │被告丁○○、辛○○共│證人壬○○於警詢│丁○○、辛○○共同販賣│
│  │安│午7時許，在高 │同基於販賣第二級毒品│  、偵訊之證述【警│第二級毒品，丁○○累犯│
│  │國│雄縣林園鄉溪州│之犯意聯絡，由壬○○│  二卷第61 至64頁 │，處有期徒刑玖年，併科│
│  │  │村溪州一路58  │於96年9月21日以手機 │  、偵一卷第148至 │罰金新臺幣貳萬元，如易│
│  │  │號            │000000 0000號撥打被 │  150 頁】        │服勞役，以新臺幣貳仟元│
│  │  │              │告丁○○之手機093048│被告辛○○於警詢│折算壹日；辛○○處有期│
│  │  │              │8197號，由被告辛○○│  之證述【警二卷第│徒刑肆年伍月。扣案空夾│
│  │  │              │接聽，被告丁○○與其│  7 至10頁】      │鏈袋陸個、電子磅秤壹台│
│  │  │              │聯絡交易毒品時間、地│被告丁○○所有之│，均沒收。未扣案販賣毒│
│  │  │              │點，以5千元之價格購 │  行動電話00000000│品所得新臺幣伍仟元沒收│
│  │  │              │買不詳數量之第二級毒│  97號於96年9 月1 │，如全部或一部不能沒收│
│  │  │              │品甲基安非他命，嗣由│  8日至21日之通訊 │時，以丁○○、辛○○財│
│  │  │              │被告辛○○於左列時、│  監察譯文一份【警│產連帶抵償之。        │
│  │  │              │地將毒品自2樓窗戶丟 │  二卷第65頁】    │                      │
│  │  │              │下，壬○○再將現金丟│                  │                      │
│  │  │              │進1樓廁所窗戶內而完 │                  │                      │
│  │  │              │成交易。            │                  │                      │
├─┼─┼───────┼──────────┼─────────┼───────────┤
│12│朱│96年9月21日上 │被告丁○○基於販賣第│證人子○○於警詢│丁○○販賣第一級毒品，│
│  │忠│午11時40分許  │二級毒品之犯意，由朱│  、偵訊之證述【警│累犯，處無期徒刑，併科│
│  │駿│，在高雄縣林園│忠駿於96年9月21日上 │  二卷第70 至73頁 │罰金新臺幣拾萬元，如易│
│  │  │鄉燦坤3C電子賣│午11時許，以手機091 │  、偵一卷第194至 │服勞役，以新臺幣貳仟元│
│  │  │場旁之「界揚」│0000000 號撥打被告張│  196頁】         │折算壹日。褫奪公權終身│
│  │  │超商內        │章琪之手機0000000000│被告丁○○所有之│。扣案空夾鏈袋陸個、電│
│  │  │              │號，以500 元之價格，│  行動電話        │子磅秤壹台，均沒收。未│
│  │  │              │向被告丁○○購買不詳│  0000000000 號於 │扣案販賣毒品所得新臺幣│
│  │  │              │數量之第一級毒品海洛│  96年9 月21日之通│伍佰元沒收，如全部或一│
│  │  │              │因，並由被告丁○○於│  訊監察譯文一紙【│部不能沒收時，以其財產│
│  │  │              │左列時間、地點將該毒│  警二卷第74 頁】 │抵償之。              │
│  │  │              │品交付予證人子○○。│                  │                      │
└─┴─┴───────┴──────────┴─────────┴───────────┘
附表二：
┌─┬─┬───────┬────────────────┐
│編│購│   交易時間   │                                │
│  │買│              │       交   易   方   法        │
│號│者│    及地點    │                                │
├─┼─┼───────┼────────────────┤
│1 │李│96年10月間某日│被告丁○○於左列交易時間、地點，│
│  │淑│，在高雄縣林園│以500元之價錢，販售數量不詳之第 │
│  │鍾│鄉溪州村「界揚│一級毒品海洛因予乙○○。        │
│  │  │」超商內      │                                │
├─┼─┼───────┼────────────────┤
│2 │王│96年9至10月間 │被告丁○○於左列交易時間、地點，│
│  │詮│某日，在高雄  │以1000 元之價錢，販售數量不詳（ │
│  │評│縣林園鄉林園  │共3小包）之第二級毒品安非他命予 │
│  │  │北路104號附近 │甲○○。                        │
├─┼─┼───────┼────────────────┤
│3 │林│96年9至10月間 │丙○○於96年9至10月間，以500至1 │
│  │美│，在高雄縣林園│千元之價格，先後與被告丁○○、黃│
│  │蓉│鄉溪州村溪州一│淑惠購買不詳數量之第二級毒品甲基│
│  │  │路58號        │安非他命約9次（不含附表一編號4之│
│  │  │              │交易）。購買方式為丙○○以家中電│
│  │  │              │話00-0000000或手機0000000000號撥│
│  │  │              │打被告丁○○之手機0000000000號，│
│  │  │              │再與被告丁○○或辛○○聯絡交易時│
│  │  │              │間、地點。                      │
├─┼─┼───────┼────────────────┤
│4 │黃│96年6至7月間某│被告丁○○於左列交易時間、地點，│
│  │天│日，在高雄縣林│以1000 元之價錢，販售1小包數量不│
│  │助│園鄉溪州村「巨│詳之第二級毒品安非他命予己○○。│
│  │  │蛋」超商      │                                │
├─┼─┼───────┼────────────────┤
│5 │黃│96年10月間某  │被告丁○○於左列交易時間、地點，│
│  │天│日，在高雄縣  │以4000 元之價錢，販售1/2台錢（  │
│  │助│林園鄉溪州村  │1.875公克）之第二級毒品安非他命 │
│  │  │溪州一路58號  │予己○○。                      │
├─┼─┼───────┼────────────────┤
│6 │黃│96年6月間起某 │被告丁○○於左列交易時間、地點，│
│  │次│日，在高雄縣林│分別以500至1000元不等之價錢，販 │
│  │佐│園鄉王公村仁愛│售數量不詳之第二級毒品安非他命2 │
│  │  │路283巷3號附近│至3次予癸○○。                 │
├─┼─┼───────┼────────────────┤
│7 │朱│96年10月間某日│被告丁○○於左列交易時間、地點，│
│  │忠│晚上8至9時許，│以500元之價錢，販售1小包數量不詳│
│  │駿│在高雄縣林園鄉│之第一級毒品海洛因予子○○。    │
│  │  │溪州村某民宅  │                                │
├─┼─┼───────┼────────────────┤
│8 │徐│96年5月間起至9│證人壬○○於96年5月至9月間，以3 │
│  │安│月底止，在高雄│至5千元價格，先後與被告丁○○、 │
│  │國│縣林園鄉溪州村│辛○○購買不詳數量之第二級毒品甲│
│  │  │溪州一路58號  │基安非他命約4至6次（不含附表一編│
│  │  │              │號11之交易）。方式為壬○○以手機│
│  │  │              │000000 0000號撥打被告丁○○之手 │
│  │  │              │機0000000000號，再與被告丁○○或│
│  │  │              │辛○○聯絡購買毒品時間、地點。  │
└─┴─┴───────┴────────────────┘


司法院資訊處製作；財團法人民間司法改革基金會備份。
